【裁判字號】    99,抗,200
【裁判日期】    991020
【裁判案由】    本票裁定
【裁判全文】
臺灣臺北地方法院民事裁定               99年度抗字第200號
抗  告  人  乙○○原名楊欣家.
相  對  人  甲○○
上列當事人間聲請本票准許強制執行事件，抗告人對於民國99年
9月1日本院99年度司票字第8758號民事裁定提起抗告，本院裁定
如下：
    主    文
抗告駁回。
抗告程序費用新臺幣壹仟元由抗告人負擔。
    理    由
一、按本票執票人，依票據法第一百二十三條規定，聲請法院裁
    定許可對發票人之強制執行，係屬非訟事件，此項聲請之裁
    定，及抗告法院之裁定，僅依非訟事件程序，就本票形式上
    之要件是否具備予以審查為已足，並無確定實體上法律關係
    存否之效力，如發票人就票據債務之存否或數額有爭執時，
    應由發票人提起確認之訴，以資解決，最高法院57年台抗字
    第76號著有判例闡釋甚明。
二、相對人於原法院聲請意旨略以：伊執有抗告人於民國95年1
    月10日簽發，票面金額新台幣（下同）121萬5000元，付款
    地未載，未約定利率，到期日98年12月31日，並免除作成拒
    絕證書之本票一紙（下稱系爭本票），經伊於98年12月31日
    提示後未獲受償。爰依票據法第123條規定，聲請裁定就上
    開未付票款本息准許強制執行等語。原審就系爭本票中121
    萬5000元及自98年12月31日起算至清償日止，按年息百分之
    六計算之利息，裁定准許強制執行。
三、抗告意旨略以：抗告人確實曾積欠相對人系爭本票金額121
    萬5000元，惟於97年12月31日止已陸續償還21萬5000元，剩
    餘本金部分為100萬元，另抗告人尚積欠第三人華南商業銀
    行達297萬元未償還，對於相對人要求年息6％實屬過高而無
    法支付，故提起本件抗告云云。
四、經查，相對人主張之事實業據提出本票一紙為證，且為抗告
    人所不爭執，原審就系爭本票為形式上之審查，認其已具備
    本票各記載事項合於票據法第120條規定，屬有效之本票，
    乃裁定准許強制執行，並無不合。抗告人所稱其業已償還21
    萬5000元，剩餘本金部分為100萬元，且相對人請求年息6％
    之利息過高而無法支付等語，縱然屬實，亦為實體法上之爭
    執，揆諸首開說明，應由抗告人另行提起訴訟或依其他程序
    以資解決，非本件非訟程序所得加以審究，從而，抗告人執
    此指摘原裁定不當，求予廢棄，自非有據，不應准許，應予
    駁回。
五、據上論結，本件抗告為無理由。依非訟事件法第21條第2項
    、第24條第1項、第46條，民事訴訟法第495條之1第1項、第
    449條第1項、第78條，裁定如主文。
中    華    民    國    99    年    10    月    20    日
                  民事第五庭  審判長法  官  薛中興
                                    法  官  歐陽漢菁
                                    法  官  洪純莉
上列正本核與原本無異。
本裁定不得抗告。
中    華    民    國    99    年    10    月    20    日
                                    書記官  邱美嫆

司法院資訊處製作；財團法人民間司法改革基金會備份。
